臺灣高等法院刑事裁定
110年度抗字第955號
抗  告  人  
即  受刑人  李智豪


上列抗告人即受刑人因聲請撤銷緩刑案件，不服臺灣桃園地方法
院中華民國110年5月28日裁定（110年度撤緩字第102號），提起
抗告，本院裁定如下：
    主  文
抗告駁回。
    理  由
一、原裁定意旨略以：本件抗告人即受刑人李智豪（下稱受刑人
    ）前因飲酒後駕車及肇事逃逸，經原審法院以106年度審交
    訴字第16號分別判處有期徒刑5月、1年2月，並諭知緩刑4 
    年（下稱前案），於106年5月23日確定，緩刑期間自106年5
     月23日起至110年5月22日止；嗣受刑人於109年10月20日飲
    酒後駕車，經原審法院以109年度壢交簡字第3532號判處有
    期徒刑5月，併科罰金新臺幣2萬元（下稱後案），於110年1
     月5日確定，有上開各該判決書及本院被告前案紀錄表在卷
    可參，足認受刑人於前案受緩刑之宣告確定後，又故意犯後
    案之罪，在緩刑期內受5月有期徒刑之宣告確定，而有刑法
    第75條之1第1項第2款所定撤銷緩刑事由。再受刑人前案因
    飲酒後駕車及肇事逃逸，經原審法院以其未曾因故意犯罪而
    受有期徒刑以上刑之宣告，因一時失慮而犯罪，經過起訴及
    審判程序，當知所警惕，無再犯之虞，認為所宣告之刑以暫
    不執行為適當，故諭知緩刑4年。惟受刑人竟於緩刑期間再
    次飲酒後駕車，而為後案之犯罪，且測得吐氣所含酒精濃度
    為每公升0.45毫克，濃度非低，顯見受刑人未能因刑之宣告
    而知所警惕，仍然無視酒後駕車之危險，不顧公眾往來交通
    安全。故前案緩刑宣告期許受刑人知所警惕之目的，顯然無
    法達成，應認受刑人未能珍惜自新之機會，未因前開緩刑之
    寬典而有所省悟，其情節應屬重大，堪認原宣告之緩刑難收
    其預期效果，而有執行刑罰之必要。從而，檢察官聲請撤銷
    受刑人前揭緩刑之宣告，為有理由，爰依刑事訴訟法第476 
    條，刑法第75條之1第1項第2款，撤銷受刑人之緩刑宣告等
    語。
二、抗告意旨略以：受刑人對於應負罪責之罰金從無逃避未繳之
    紀錄，並於限期內繳納完畢，期盼檢察官待念其未曾因故意
    犯罪而受有期徒刑以上刑之宣告，此次又犯公共危險之罪，
    受刑人悔懺不已，願以服務社會大眾為宗旨，願於無工作之
    時間做社會服務補償之，受刑人為扶植家庭之支柱，特提起
    抗告，請保留原裁定或更為適當之裁定。受刑人非胡作非為
    之人，其係從事板模業之小工，無穩固之薪資，以自身勞力
    賺取生活費用，為家中照料興經濟支柱，其母年事已高，其
    胞弟於107年7月換肝手術後而無力就業，在家休養長期需人
    照料，因其母及胞弟、妻子均由其照護，懇請再次給予自新
    機會云云。
三、按受緩刑之宣告，而於緩刑期內因故意犯他罪，而在緩刑期
    內受6月以下有期徒刑、拘役或罰金之宣告確定，足認原宣
    告之緩刑難收其預期效果，而有執行刑罰之必要者，得撤銷
    其宣告；撤銷之聲請，於判決確定後6月以內為之，刑法第7
    5條之1第1項第2款、第2項分別定有明文。故緩刑宣告是否
    得撤銷，除須符合刑法第75條之1第1項各款之要件外，該條
    係採裁量撤銷主義，賦予法院撤銷與否之權限，於該條第1
    項規定係以「足認原宣告之緩刑難收其預期效果，而有執行
    刑罰之必要」為實質要件，供作審認之標準。亦即於上揭「
    得」撤銷緩刑之情形，法官應依職權本於合目的性之裁量，
    妥適審酌受刑人所犯前後數罪間，關於法益侵害之性質、再
    犯之原因、違反法規範之情節是否重大、受刑人主觀犯意所
    顯現之惡性及其反社會性等各情，是否已使前案原為促使惡
    性輕微之受刑人或偶發犯、初犯改過自新而宣告之緩刑，已
    難收其預期之效果，而確有執行刑罰之必要，以為審認之標
    準。
四、經查：
　㈠受刑人所涉前案，經原審以106年度審交訴字第16號判決就其
    所涉飲酒後駕車及肇事逃逸部分，分別判處有期徒刑5 月、
    1年2月，並諭知緩刑4年，於106年5月23日確定，緩刑期間
    自106年5月23日起至110年5月22日止；惟受刑人於緩刑期間
    之109年10月20日再涉酒後駕車之犯行，經原審法院以109年
    度壢交簡字第3532號判處有期徒刑5月，併科罰金新臺幣2萬
    元，於110年1月5日確定等節，有各該判決書及本院被告前
    案紀錄表可憑。是受刑人確有於緩刑期內故意犯他罪，在緩
    刑期內受6月以下有期徒刑之宣告確定，合於刑法第75條之1
    第1項第2款之規定。又受刑人前因酒後駕車之公共危險案件
    經法院論罪科刑後，未能謹言慎行，於前案緩刑期滿前，再
    涉酒後駕車之犯行，足見受刑人未因前案知所警惕，猶漠視
    法令、心存僥倖，主觀犯意所顯現惡性及反社會性非輕。原
    裁定因認前案宣告之緩刑難收預期效果，仍有執行刑罰之必
    要，而撤銷其緩刑宣告，經核並無違誤或不當。
　㈡受刑人雖以上情抗告。惟：
　⒈受刑人前因酒後駕車及肇事逃逸等犯行，經原審法院判處罪
    刑並給予緩刑宣告，受刑人獲致緩刑之寬典，自應知所警惕
    並避免重蹈覆轍。然其仍於緩刑期內再度飲酒後駕車行駛於
    道路上，危及公眾往來安全，足見其心存僥倖，未能省悟酒
    後駕車行為之危險性，未能因前案之刑事追訴及緩刑宣告而
    有所自省，衡酌其所涉前後案之法益侵害性質、再犯原因、
    違反法規範情節、主觀惡性及反社會性等情，足認原宣告之
    緩刑難收其預期效果，有賴刑之執行以矯治其反社會性格之
    必要。
　⒉受刑人雖稱其於期限內繳納罰金完畢云云，惟此為受刑人應
    盡之義務，無從憑此即謂其已因緩刑之宣告而知所警惕。再
    者，受刑人既知其須照料家庭及支撐家中經濟，當避免再罹
    刑典，以期順利照顧家庭。然其仍於緩刑期間涉犯後案，足
    見前案所宣告之緩刑已未能收其預期效果，自有執行刑罰之
    必要。是受刑人抗告意旨，均委無可採，要屬無理由。
　㈢綜上，原審認受刑人於前案緩刑期內故意再犯後案，而在緩
    刑期內受6月以下有期徒刑之宣告確定，足認原宣告之緩刑
    難收其預期效果，而有執行刑罰之必要，合於刑法第75條之
    1第1項第2款規定得撤銷其緩刑宣告之要件，因而依檢察官
    之聲請，撤銷受刑人前案緩刑之宣告，核其認事用法，並無
    違誤。受刑人提起本件抗告，泛稱其於限期內繳納罰金，涉
    犯後案已深感懊悔，且其為家中支柱，須照料家人及負擔家
    中經濟云云為由，指摘原裁定不當，為無理由，應予駁回。
據上論斷，依刑事訴訟法第412條，裁定如主文。
中　　華　　民　　國　　110 　年　　7 　　月　　16　　日
                  刑事第二十一庭審判長法　官  許宗和
                                      法　官  黃惠敏
                                      法　官  章曉文
以上正本證明與原本無異。
不得再抗告。
                                      書記官  賴又瑄
中　　華　　民　　國　　110 　年　　7 　　月　　16　　日